【裁判字號】    98,審抗,125
【裁判日期】    980513
【裁判案由】    本票裁定
【裁判全文】
臺灣臺北地方法院民事裁定             98年度審抗字第125號
抗  告  人  甲○○
相  對  人  京城商業銀行股份有限公司
法定代理人  乙○○
上列當事人間聲請本票裁定事件，對於本院民國98年1月21日本
院98年度司票字第1889號裁定提起抗告，本院裁定如下：
    主  文
抗告駁回。
抗告費用新臺幣壹仟元由抗告人負擔。
    理  由
一、相對人於原審聲請意旨略以：伊執有抗告人於民國96年11月
    2日與松羚企業有限公司（下稱松羚公司）、王邦典（原審
    裁定之相對人，未提起抗告）共同簽發之本票1紙，票面金
    額新臺幣（下同）10,000, 000元，付款地在臺北市，約定
    利息按年利率5.5%計算，暨自98年1月5日起至清償日止，其
    逾期在六個月以內者，按上開利率10%，逾期超過六個月者
    ，按上開利率20%計算之遲延利息，到期日為97年12月4日，
    並免除作成拒絕證書之本票一紙（下稱系爭本票），目前尚
    欠7,941,465元，詎於到期日後經提示未獲付款。爰依票據
    法第123條規定，聲請裁定就上開未付票款本息准許強制執
    行等語。原審就系爭本票中之7,941,465元及自97年12月4日
    起算之約定利息暨自98年1月5日起算之違約金，裁定准許強
    制執行。
二、抗告意旨略以：
  1、伊替松羚公司做保，看好該公司有5000萬之庫存品，且生
     意興隆，才會替其做保，且所收之客票又借松羚公司週轉
     ，共有3,120,000元之多，共五張客票，而松羚公司亦開立
     同等金額之支票給我，全部跳票，客票到期又被松羚領走
     ，損失慘重。
  2、松羚公司還在營運，而其負責人王典邦獲利豐厚，其惡意
     對銀行所做避不見面之處理方式極為不洽，請銀行對其做
     處分。
  3、伊因松羚公司之連累，已無法維持正常生活之營做，請查
     明，請求廢棄原裁定云云。
三、按執票人向本票發票人行使追索權時，得聲請法院裁定後強
    制執行，票據法第123條定有明文。又本票執票人，依票據
    法第123條規定，聲請法院裁定許可對發票人強制執行，係
    屬非訟事件，此項聲請之裁定，及抗告法院之裁定，僅依非
    訟事件程序，以審查強制執行許可與否，並無確定實體上法
    律關係存否之效力，如發票人就票據債務之存否有爭執時，
    應由發票人提起確認之訴，以資解決，殊不容於裁定程序中
    為此爭執，此有最高法院57年台抗字第76號、56年台抗字第
    714號判例可資參照。
四、經查，相對人主張之事實業據提出本票一紙為證，且為抗告
    人所不爭執，原審就系爭本票為形式上之審查，認其已具備
    本票各記載事項合於票據法第120條規定，屬有效之本票，
    乃裁定准許強制執行，並無不合。抗告人所稱松羚公司開立
    之支票全部跳票，該公司負責人獲利豐厚，惡意對銀行避不
    見面以及抗告人因此生活陷入困境等情縱屬實在，亦係實體
    法上之爭執，揆諸上開說明，應由抗告人提起另訴，以資解
    決，不得於非訟事件程序中為此爭執，抗告法院亦不得予以
    審究。從而，抗告意旨指摘原裁定不當，求予廢棄，為無理
    由，應予駁回，爰裁定如主文。
五、據上論結，本件抗告為無理由，爰依非訟事件法第46條、第
    21條第2項、第24條第1項，民事訴訟法第495條之1第1項、
    第449條第1項、第78條，裁定如主文。
中    華    民    國    98    年    5    月    13    日
                  民事第六庭  審判長法  官   劉坤典
                                    法  官   傅中樂
                                    法  官   張松鈞
以上正本係照原本作成。
本裁定除以適用法規顯有錯誤為理由，並經本院許可外，不得再
抗告。如提起再抗告，應於裁定送達後10日內委任律師為訴訟代
理人向本院提出再抗告狀，並繳納再抗告費新臺幣1,000元。
中    華    民    國    98    年    5    月    13    日
                                    書記官  賴敏慧


司法院資訊處製作；財團法人民間司法改革基金會備份。
